臺灣高等法院刑事裁定
111年度抗字第964號
抗  告  人
即  被  告  林秉樞



選任辯護人  黃國城律師
            陳頂新律師
            劉繼蔚律師
上列抗告人因聲請法官迴避案件，不服臺灣新北地方法院111年
度聲字第1290號，中華民國111年5月26日裁定，提起抗告，本院
裁定如下：
    主  文
抗告駁回。 
    理  由
一、原裁定意旨略以：
　㈠抗告人即被告林秉樞因傷害等案件，經檢察官提起公訴，以1
    11年度矚訴字第1號案件繫屬於原審，分由原審東股及所屬
    合議庭（下稱本案合議庭)受理在案，業經原審依職權調取
    上開卷宗核閱在案。
　㈡聲請意旨以下列事由認本案合議庭審理明顯背離正當法律程
    序原則，侵害被告受公平法院審理權利，構成刑事訴訟法第
    18條第2款而有偏頗之虞云云。惟查：
　⒈聲請意旨主張本案違反法庭公開原則部分：
　　查本案繫屬於原審後，先於民國111年1月27日進行移審之合
    議訊問程序，嗣後則分別於同年3月28日由受命法官獨任、
    同年4月8日由本案合議庭合議、同年4月15日、4月29日、5
    月13日由受命法官獨任行準備程序，上開期日各次進行時，
    均分別經當時本案合議庭審判長或受命法官當庭以本案有妨
    害善良風俗之虞為由，諭知不公開審理，並載明於筆錄內，
    業已符合法院組織法第87條第1項、第94條、第86條但書，
    關於審判長或執行職務之受命法官應將法庭不公開之理由宣
    示規定；辯護人劉繼蔚律師並於同年3月28日、4月8日、4月
    15日、4月29日、5月13日、5月20日對此均聲明異議，經本
    案合議庭評議後，於同年4月1日以書面，及於4月8日、4月1
    5日、4月29日、5月13日、5月20日由受命法官當庭諭知駁回
    聲明異議之裁定。聲請意旨雖以本案歷次期日均一律宣示不
    公開審理，並經辯護人當庭聲明異議後始具體表明有何妨害
    善良風俗之虞之具體理由，本案合議庭顯然在法律規定以外
    ，逕認本案以不公開法庭為原則，難期為公平法院云云。然
    本案被告經檢察官起訴所涉之罪嫌，依起訴書之記載，被告
    除涉犯刑法第305條恐嚇、第310條第2項加重誹謗、第277條
    第1項傷害、第302條第1項私行拘禁、第304條第1項強制、
    第359條無故變更他人電腦或其相關設備、第220條第2項、
    第210條及第216條變造及行使變造準私文書等罪嫌外，尚包
    括刑法第315條之1第2款竊錄他人非公開活動及身體隱私部
    位之罪嫌，此部分顯然涉及本案被害人之非公開活動及身體
    隱私部位；另起訴書證據並所犯法條欄一編號證據名稱所載
    2、扣案儲存裝置內含：被告之LINE對話紀錄、告訴人之私
    密影像檔案……等，顯見卷內存有被害人私密影像檔案等事證
    ，自不宜對外揭露，若於法庭訴訟程序進行時予以公開，恐
    侵害被害人之隱私，並有害於善良風俗。且觀上開期日進行
    內容，111年1月27日乃就被告所涉本案全部起訴事實予以訊
    問並為強制處分與否之決定，另後續同年4月8日起則係就起
    訴事實進行準備程序，陸續就起訴事實是否認罪、案件及證
    據之重要爭點、有關證據能力之意見、調查證據之範圍等其
    他與審判有關之事項進行整理，在庭之檢察官、被告及辯護
    人均可能隨時對有關被害人隱私之事證表示意見，自不宜公
    開進行。而各次庭期法庭不公開之理由，亦經本案合議庭審
    判長或受命法官於歷次開庭時均先行諭知，已如前述，顯見
    本案合議庭或受命法官均已將法庭不公開之理由宣示，符合
    法院組織法第87條第1項規定，並於宣示後始進行後續訴訟
    程序，於法無違，尚不能僅因法庭進行時先行諭知及迄今皆
    採不公開進行之結果，即推衍本案合議庭有何違法或程序不
    公之處。又此部分雖經辯護人認所宣示理由不夠具體而當庭
    聲明異議，然此與未宣示理由而違法之情形仍屬有別。是聲
    明意旨認本案合議庭違反法庭公開原則云云，容有誤會。
  ⒉聲請意旨主張辯護人未能依法閱覽卷證部分：
    查因偵查階段為釐清案情及被告所涉犯罪行為，曾就被告所
    扣押之多項數位設備勘驗採證，是卷內除有檢察官所舉事證
    外，另存有被害人及他人就本案起訴事實以外之私密影像或
    錄音錄影等檔案，並因刑事訴訟法第264條第3項卷證併送規
    定，隨案件起訴繫屬於原審後而均移送至法院，是卷內除存
    有關於被告涉及起訴事實所載竊錄被害人裸露身體隱私部位
    之影像事證外，另存有涉及被害人其他或他人之私密影像及
    非公開活動等資料，此部分因涉及上開人等之隱私，倘若未
    經當事人引用作為本案之證據，而非訴訟上之攻擊防禦所需
    ，自與本案無關，無檢閱之必要，法院亦不可將之採為認定
    犯罪事實所憑之證據。則本案合議庭為避免上開不必要且涉
    及他人隱私之資料外洩，就有此疑慮之事證未先交辯護人閱
    覽，由受命法官於111年3月28日行準備程序時徵詢被告及辯
    護人對於閱卷方式之意見後，嗣於後續準備期日，就尚未交
    辯護人閱覽事證逐一開示，由檢察官及辯護人確認是否引為
    本案證據，並確認引用後辯護人之閱卷方式。另案經移送後
    雖援引偵查中關於不公開卷之編制或於卷證上遮掩關係人姓
    名等措施，亦僅係保護上開不必要且涉及他人隱私資料外洩
    之輔助手段，辯護人仍可透過前述證據開示程序檢視及閱覽
    必要事證，並不因此等措施而受影響。聲請意旨雖謂前述卷
    內編有不公開卷、卷證遮掩關係人姓名及對辯護人僅能在檢
    察官及告訴代理人在場之準備程序中受限閱卷等作法於法不
    合云云，惟此部分乃本案合議庭於考量辯護人閱卷權利，另
    卷內確存有不必要公開之隱私事證，以及兼顧公訴人與告訴
    代理人亦有閱卷權限後，所為辯護人閱卷方面上之訴訟指揮
    或裁量，目的尚屬正當，亦未特別傾向某方，雖結果上對辯
    護人閱覽卷證權利有所限制，辯護人並生擔憂侵害被告不自
    證己罪權利之顧慮，惟此部分之限制既係本案合議庭在上述
    考量下盡力求取平衡後所採之處置方式，尚難以此作為本案
    合議庭客觀上將有不公平審理甚至偏頗之虞之依據。
　⒊聲請意旨主張辯護人聲請閱卷後本案合議庭遲未以書面方式
    告知准駁理由製作裁定及移送抗告部分：
　　聲請意旨所主張辯護人多次聲請閱卷後，本案合議庭遲未依
    刑事訴訟法第50條本文規定與任何書面裁定，且未依刑事訴
    訟法第223條規定敘明理由云云，然法院之裁定本得分別情
    形，以口頭宣示、記載於筆錄或製作書面等方式行之，其以
    書面為之者，亦無法定格式（最高法院98年度台抗字第551
    號裁定意旨參照）。是以有關辯護人閱卷之聲請，本案合議
    庭已於111年4月8日行準備程序時，當庭告以閱卷範圍以與
    本案相關之證據為限，並認透過證據開示之檢視方式特定，
    如有因侵害隱私疑慮而不宜開示之證據，經釋明與本案有關
    及關連性為何，可予以提示，但不提供閱覽及重製等口頭宣
    示，並記載於筆錄上，藉此傳達法院訴訟上處分，而符合前
    述裁定不限形式之旨，並無必然須制作成實務上常見之書面
    裁定格式，刑事訴訟法第50條亦未明文限制制作書面裁定之
    格式，是此部分裁定之作成並無違背何等法定程式；又該次
    筆錄上亦有多次記載本案合議庭所採上開閱卷限制之理由，
    亦符合刑事訴訟法第223條之規定，聲請意旨認本案合議庭
    有關閱卷處分之裁定有前述不適法之處云云，容有誤會。另
    觀111年4月8日準備程序筆錄之記載，固見辯護人對本案合
    議庭前述所為閱卷之限制中不能自由檢閱部分有所不服，而
    似有表明抗告之意，本案合議庭審判長亦當庭請辯護人正式
    寫抗告狀補正抗告程序，以期符合刑事訴訟法第407條提起
    抗告應以抗告書狀敘明抗告理由之規定，惟後續僅見辯護人
    於111年4月15日當庭庭呈就原審合議庭任由未經被告同意之
    人在場檢閱事證之訴訟指揮部分之聲明異議書狀，但並未見
    辯護人補正有關上述抗告事由之抗告書狀，故本案合議庭始
    於111年5月18日以新北院賢刑東111矚訴1字第21516號影印
    相關開庭筆錄作為抗告書狀送抗告，並非無故延滯，況刑事
    訴訟法第408條第2項後段所謂原審法院應於接受抗告書狀後
    3日內，送交抗告法院之規定，乃為訓示之規定（最高法院9
    3年度台抗字第208號裁定意旨參照），對抗告效力並不生影
    響，聲請意旨對此亦有誤會。
　⒋聲請意旨主張111年4月29日違法進行準備程序部分：
　　查本案於111年4月29日準備程序時，被告因疫情隔離而未能
    提解到庭，而有正當理由不能到庭，受命法官徵詢到場檢察
    官及辯護人之意見，辯護人並當庭就此聲明異議，認違反刑
    事訴訟法第273條第5項規定等語，經合議庭評議後，由受命
    法官當庭宣示略以：該次庭期僅檢閱電磁紀錄，故由辯護人
    先行檢閱保障其閱卷權之實施，另檢察官與告訴代理人亦有
    檢閱電磁紀錄之需求，仍先行檢閱，如後續辯護人認為被告
    仍有檢閱必要，再由合議庭評議等語，而裁定續為該次訴訟
    程序之進行，有該次準備程序筆錄記載可憑。聲請意旨雖謂
    此部分違反法定程序，顯見本案合議庭不能依法謹守正當法
    律程序，不具備公平法院之外觀而有偏頗之虞云云，惟本案
    合議庭已就辯護人聲明異議內容依刑事訴訟法第288條之第2
    項規定而為前述言詞裁定，並當庭說明何以繼續進行訴訟程
    序之理由，立意顯係在保障辯護人閱卷權之實施，俾利被告
    訴訟權之有效防禦，加速訴訟程序之進行，尚屬良善，並非
    全然不利於被告。且有關被告該次有正當理由未到庭卻無法
    參與卷證檢閱之訴訟瑕疵，本案合議庭亦有慮及而於前述言
    詞裁定中表示將另行合議考量。另該次期日顯非當事人最後
    一次行準備程序開示證據，仍有於後續期日補正而治癒之機
    會。尚難僅因此一訴訟瑕疵即使一般人足認本案合議庭在客
    觀上已偏離客觀中正與公立之立場，有不公平裁判之虞。
  ⒌聲請意旨主張聲請迴避後仍續行訴訟程序部分：
    按以法官執行職務有偏頗之虞為理由，聲請法官迴避者，如
    該當事人已就該案件有所聲明或陳述，原則上並非法之所許
    ，且毋庸停止其訴訟程序之進行，此觀刑事訴訟法第19條第
    2項前段及第22條之除外規定意旨即明。其立法旨趣，係防
    免當事人濫行聲請，有礙訴訟程序之順利進行與審結。是就
    該聲請迴避部分，不論已否另行分案，由他法官組織合議庭
    裁定之，在未經裁定應予迴避前，並不影響本案訴訟程序及
    判決之效力（最高法院96年度台上字第1436號判決意旨參照
    ）。查被告係由辯護人於111年5月13日當庭庭呈本件聲請法
    官迴避之書狀，並由辯護人以言詞補充被告係依刑事訴訟法
    第18條第2款、第17條第1款、第2款等為聲請法官迴避之事
    由，此觀該次準備程序筆錄記載即明。是聲請意旨除有以刑
    事訴訟法第18條第2款作為本件聲請法官迴避之事由外，另
    有以同法第17條第1款、第2款作為聲請法官迴避事由，形式
    上固符合同法第19條，除因急速處分或以第18條2款為理由
    者外，應即停止訴訟程序之規定。惟本件聲請意旨僅係片面
    懷疑本案合議庭法官是否為本案被害人或被害人法定親屬，
    並未就此部分聲請迴避事由依法提出任何釋明（詳後述），
    在無任何依據或事證顯現本案合議庭法官為被害人或被害人
    之法定親屬之可疑情況下，仍以此作為聲請法官迴避事由，
    顯然僅係欲藉此獲得刑事訴訟法第19條停止訴訟程序之法律
    效果，藉以不當延滯訴訟程序之進行，應已構成權利濫用，
    刻意使本案合議庭陷於兩難處境。果若循形式規定停止訴訟
    程序，顯係鼓勵行為人以此不當手段拖延訴訟；若不停止訴
    訟程序，又將陷於聲請意旨所指重大背離法定程序之不公法
    院之指謫，可謂係一舉數得之訴訟策略。但本件聲請意旨既
    已濫用法律規定，而不當以刑事訴訟法第17條第1款、第2款
    作為法官迴避事由在先，本案合議庭為免本案訴訟程序遭不
    當拖延，而選擇繼續進行訴訟程序，形式上雖有微瑕，但亦
    係在兼顧所有案關當事人及被害人訴訟權益後所為之決定，
    聲請意旨藉此指謫本案合議庭如何罔顧法律，將使一般人對
    於法院能否嚴守依法審判、公平法院之外觀產生動搖或懷疑
    云云，實欠公允。
　㈢聲請意旨雖另以被告懷疑本案合議庭是否為本案被害人或被
    害人之法定親屬，爰依刑事訴訟法第17條第1款、第2款（聲
    請書狀原僅載同法第17條第2款，惟依其上揭聲請理由，顯
    然漏載同法條第1款，逕予補充）聲請法官迴避云云。然被
    告就此部分聲請事由，並未依刑事訴訟法第20條第2項規定
    為任何釋明，或提出何等事證供原審參辦，只憑其個人主觀
    意見及臆測即據以為此部分之主張，原審實無從審酌。是此
    部分之聲請意旨，顯然無據，而不可採。
  ㈣綜合上述，聲請意旨主張本案合議庭構成刑事訴訟法第18條2
    款迴避事由部分，其中部分顯係出於對法律、事實或法院運
    作實務之誤認或主觀之臆測；另前述訴訟程序形式上有部分
    瑕疵之處，亦非屬重大，並係經本案合議庭充分考量後所為
    之訴訟指揮或裁量，尚未達以一般通常之人所具有之合理觀
    點，對於本案合議庭法官能否為公平之裁判，均足產生懷疑
    或動搖之程度，且聲請意旨所主張此種懷疑之發生，並未存
    有其完全客觀之原因，部分更係權利濫用所致，無從憑認符
    合刑事訴訟法第18條第2款所定要件。又其主張本案合議庭
    構成刑事訴訟法第17條第1款、第2款部分，全未為任何釋明
    ，僅係出於片面懷疑，難以供原審審酌。聲請意旨復未提出
    其他具體事證釋明本案合議庭法官確有不能公平審判而應迴
    避之情形，故被告本件聲請，顯均無理由，應予駁回等語。
    　
二、抗告意旨略以：原裁定一方面承認客觀上確有被告所指之瑕
    疵，尚難謂全無依據，另一方面又以法官主觀之良善為受迴
    避法官背書，而駁回被告之聲請，於法自非妥適。又被告另
    以刑事訴訟法第17條第2款事由，聲請迴避部分，是項聲請
    於111年5月13日當日即遭受迴避法院合議庭評議後，逕裁定
    不予准許並記明筆錄，被告當庭即以言詞、同日更以書面向
    為裁定之受迴避法院，聲明抗告，依一事不再理之程序基本
    原則，原裁定法院就此部分另為裁定，為重複之決定，於法
    顯有未合。復實體上，被告並非被害人或有一定親屬關係之
    人，被告如有此等懷疑，依現行戶政作業規定及個人資料保
    護法，並不能向戶政機關確認受迴避法官是否有特定之身分
    關係，此項釋明原屬客觀不能，與「法不強人所難」之法理
    顯有牴觸，而被告業已釋明是項懷疑並非全然無端，基於公
    平法院，法院要為被告確認受聲請迴避法官與被害人是否有
    此身分關係，爰請求撤銷原裁定，另為適法處理云云。
三、按當事人聲請法官迴避，以法官有刑事訴訟法第17條情形而
    不自行迴避，或有具體事實足認其執行職務有偏頗之情形為
    限，此觀諸同法第18條之規定即明。所謂「足認其執行職務
    有偏頗之虞者」，係指以一般通常之人所具有之合理觀點，
    對於該承辦法官是否為公平之裁判，均足產生懷疑，且此種
    懷疑之發生，存有其完全客觀之原因，而非僅出諸當事人自
    己主觀之判斷者，始足當之。又聲請迴避之原因，應釋明之
    ，為同法第20條第2項所明定。所謂釋明，即其所敘明者必
    須使法院就其主張形成大致可信之心證，而非仍須經法院再
    為詳細調查以為確信，以避免私意揣測或空言攻擊，藉端遲
    延訴訟。至於訴訟上之指揮乃專屬於法院之職權，對於當事
    人之主張、聲請，在無礙於事實之確認以及法的解釋、適用
    之範圍下，法院固得斟酌其請求以為訴訟之進行，但仍不得
    以此對當事人之有利與否，作為其將有不公平裁判之依據，
    更不得以此程序之進行與否，而謂有偏頗之虞，聲請法官迴
    避。經查：
　㈠本件原審裁定略以：「⒈本案合議庭或受命法官均已將法庭不
    公開之理由宣示，符合法院組織法第87條第1項規定，並於
    宣示後始進行後續訴訟程序，於法無違，是聲明意旨認本案
    合議庭違反法庭公開原則云云，容有誤會。⒉本案合議庭於
    考量辯護人閱卷權利，另卷內確存有不必要公開之隱私事證
    ，以及兼顧公訴人與告訴代理人亦有閱卷權限後，認辯護人
    僅能在檢察官及告訴代理人在場之準備程序中受限閱卷等作
    法之訴訟指揮或裁量，目的尚屬正當，亦未特別傾向某方，
    雖結果上對辯護人閱覽卷證權利有所限制，辯護人並生擔憂
    侵害被告不自證己罪權利之顧慮，惟此部分之限制既係本案
    合議庭在上述考量下盡力求取平衡後所採之處置方式，尚難
    以此作為本案合議庭客觀上將有不公平審理甚至偏頗之虞之
    依據。⒊就辯護人閱卷之聲請，本案合議庭已於111年4月8日
    行準備程序時，當庭告以閱卷範圍以與本案相關之證據為限
    ，並記載於筆錄上，藉此傳達法院訴訟上處分，依法可不制
    作書面裁定，是此部分裁定之作成並無違背何等法定程式；
    又觀111年4月8日準備程序筆錄之記載，辯護人對本案合議
    庭前述所為閱卷之限制中不能自由檢閱部分有所不服，經本
    案合議庭審判長當庭請辯護人正式寫抗告狀補正抗告程序，
    惟後續僅見辯護人於111年4月15日當庭庭呈就原審合議庭任
    由未經被告同意之人在場檢閱事證之訴訟指揮部分之聲明異
    議書狀，但並未見辯護人補正有關上述抗告事由之抗告書狀
    ，故本案合議庭始於111年5月18日以新北院賢刑東111矚訴1
    字第21516號影印相關開庭筆錄作為抗告書狀送抗告，並非
    無故延滯，況刑事訴訟法第408條第2項後段所謂原審法院應
    於接受抗告書狀後3日內，送交抗告法院之規定，乃為訓示
    之規定，對抗告效力並不生影響，聲請意旨對此亦有誤會。
    ⒋本案於111年4月29日準備程序時，被告因疫情隔離，而有
    正當理由未到庭，致無法參與卷證檢閱之訴訟瑕疵，本案合
    議庭亦有慮及而於言詞裁定中表示將另行合議考量。另該次
    期日顯非當事人最後一次行準備程序開示證據，仍有於後續
    期日補正而治癒之機會。尚難僅因此一訴訟瑕疵即使一般人
    足認本案合議庭在客觀上已偏離客觀中正與公立之立場，有
    不公平裁判之虞。⒌本件聲請意旨僅係片面懷疑本案合議庭
    法官是否為本案被害人或被害人法定親屬，並未就此部分聲
    請迴避事由依法提出任何釋明，在無任何依據或事證顯現本
    案合議庭法官為被害人或被害人之法定親屬之可疑情況下，
    自不合刑事訴訟法第19條停止訴訟程序規定。」等理由，因
    認聲請意旨主張本案合議庭構成刑事訴訟法第18條2款迴避
    事由部分，尚未達以一般通常之人所具有之合理觀點，對於
    本案合議庭法官能否為公平之裁判，均足產生懷疑或動搖之
    程度，無從憑認符合刑事訴訟法第18條第2款所定要件；又
    抗告意旨主張本案合議庭構成刑事訴訟法第17條第1款、第2
    款部分，全未為任何釋明，僅係出於主觀上片面之懷疑，難
    以供原審審酌，故駁回被告本件聲請等情，經本院核閱原審
    111年度矚訴字第1號卷宗之電子卷證審酌後，堪認於法尚無
    不合。
　㈡抗告意旨雖指摘原裁定以法官主觀之良善為受迴避法官背書
    、被告釋明聲請迴避之法官有刑事訴訟法第17條第1款、第2
    款事由屬客觀不能等理由，請求本院為被告調查確認受聲請
    迴避法官與被害人是否合於刑事訴訟法第17條第1款、第2款
    規定之身分關係云云。惟觀之聲請意旨係認本案合議庭之訴
    訟指揮不合正當法律程序，不具備公平法院之外觀而顯有偏
    頗之虞，且未正視被告及其辯護人之聲明異議，對渠等表露
    敵意，進而懷疑本案合議庭是否為本案被害人或被害人之法
    定親屬，足認聲請意旨所認，本案合議庭對被告及其辯護人
    表露敵意云云，實屬主觀之揣測。再縱認可調閱身分資料據
    以確認本案原審合議庭法官與被害人是否有刑事訴訟法第17
    條第1款、第2款規定之身分關係。惟聲請及抗告意旨既未為
    具體舉其原因並釋明之，自難使本院形成大致為真實程度之
    心證，其釋明亦有不足，本院自亦無從僅憑抗告意旨主觀上
    臆測之詞，即率而調閱原審合議庭法官身分資料之必要，以
    避免致過度侵害原審合議庭法官受個人資料保護法所保障之
    個人基本權利。此外，訴訟程序進行中倘當事人可不為相當
    釋明，即率以承辦案件之法官對被告及其辯護人有敵意，即
    聲請法官迴避，不僅延滯訴訟程序之進行，而且輕率調閱法
    官、當事人及與案件無關之當事人親屬個人資料，亦有不當
    侵害個人受憲法保障之隱私權，自亦應受權利濫用禁止之拘
    束。是本件抗告意旨既未具體舉其原因並釋明原審承審法官
    有何合於刑事訴訟法第17條第1款、第2款所定應迴避之事由
    ；又僅以原審法官訴訟上指揮權之行使對聲請人有不利之裁
    定，即率認有不公平裁判，並逕而推認為有偏頗之虞，均無
    理由。至抗告意旨認原裁定駁回被告另以刑事訴訟法第17條
    第2款事由聲請法官迴避部分，違反一事不再理原則云云，
    惟觀之被告所提之「刑事法官迴避聲請狀【貳】」部分，既
    已表明懷疑承審法官有刑事訴訟法第17條第2款事由，並以
    此為由聲請法官迴避，是原裁定就此款事由一併予以審究說
    明，亦無何影響。
四、綜上所述，本件聲請人據以主張聲請法官迴避之事由，並未
    釋明承審法官有何合於刑事訴訟法第17條第1、2款規定之情
    事；且查卷內證據，亦未達足認承審法官執行職務確有偏頗
    之虞情事。原裁定據此駁回聲請人之聲請，經核並無違誤，
    抗告意旨仍執前詞，指摘原裁定不當，為無理由，應予駁回
    。　　
據上論斷，應依刑事訴訟法第412條，裁定如主文。 
中　　華　　民　　國　　111 　年　　7 　　月　　8　　日
                  刑事第十九庭  審判長法　官  曾淑華
                                      法　官  李殷君
                                      法　官  陳文貴
以上正本證明與原本無異。
不得再抗告。
                                       書記官  俞妙樺
中　　華　　民　　國　　111 　年　　7 　　月　　8 　　日